【裁判字號】    98,訴,1533
【裁判日期】    990504
【裁判案由】    毒品危害防制條例
【裁判全文】
臺灣高雄地方法院刑事判決              98年度訴字第1533號
公  訴  人  臺灣高雄地方法院檢察署檢察官
被      告  庚○○
指定辯護人  洪天慶律師
上列被告因毒品危害防制條例案件，經檢察官提起公訴（98年度
偵字第8598號），本院判決如下：
    主    文
庚○○犯如附表所示之罪，各處如附表主文欄所示之刑（含從刑
）。應執行有期徒刑玖年陸月；扣案之第三級毒品愷他命壹包（
含包裝袋壹只，驗餘淨重貳點柒捌公克）、空夾鍊袋貳包、附掛
0000000000門號之行動電話壹支，均沒收；未扣案之販賣毒品所
得財物共新臺幣壹萬伍仟伍佰元沒收，如全部或一部不能沒收時
，以其財產抵償之。
    犯罪事實
一、庚○○明知甲基安非他命、愷他命（Ketamine，俗稱「Ｋ他
    命」）為毒品危害防制條例所管制之第二級毒品、第三級毒
    品，非經許可，不得非法販賣，竟意圖營利，並基於販賣牟
    利之犯意，先於不詳時間、處所向他人以低價販入數量不詳
    之甲基安非他命及愷他命，並以其所持用附掛0000000000門
    號之行動電話（該門號為他人所申請，復轉讓予庚○○使用
    ）作為聯絡工具，伺機販賣，嗣下列之人分別於：
  (一)民國98年1 月14日19時28分8 秒許，丙○○以0000000000門
    號行動電話，撥打庚○○使用之0000000000門號行動電話，
    表示欲購買新臺幣（下同）3,000 元之甲基安非他命並清償
    欠款1,000 元（欠款原因未明），約定在高雄市苓雅區○○○路某綠豆湯店前見面交易，嗣丙○○於同日19時38分許抵
    達該綠豆湯店後，庚○○旋即在該綠豆湯店前，交付重量不
    詳之甲基安非他命1 包給丙○○，並向其收取4,000 元（其
    中1,000 元係丙○○之欠款）。
  (二)98年1 月23日凌晨0 時35分51秒許，甲○○以0000000000門
    號行動電話（該門號為他人所申請），撥打庚○○使用之00
    00000000門號行動電話，表示欲購買愷他命，約定在高雄市
    ○○區○○路144 號5 樓甲○○住處樓下見面交易，嗣庚○○於同日凌晨1 時26分58秒許抵達甲○○住處樓下後，庚○○復以0000000000門號行動電話撥打甲○○使用之00000000
    00門號行動電話，告知其已到達交易地點後，甲○○旋即下
    樓進入庚○○所駕駛車牌號碼2617-SM 號之自用小客車內，
    由庚○○交付約3 公克之愷他命1 包給甲○○，並向其收取
    1,000 元。
  (三)98年1 月23日14時31分11秒許，甲○○以0000000000門號行
    動電話（該門號為他人所申請），撥打庚○○使用之000000
    0000門號行動電話，表示欲購買愷他命，約定在高雄市○○
    區○○路144 號5 樓甲○○住處樓下見面交易，嗣庚○○於
    同日14時58分15秒許抵達甲○○住處樓下後，庚○○復以00
    00000000門號行動電話撥打甲○○使用之0000000000門號行
    動電話，告知其已到達交易地點後，甲○○旋即下樓進入庚○○所駕駛車牌號碼2617-SM 號之自用小客車內，由庚○○
    交付約5 公克之愷他命1 包給甲○○，並向其收取1,700 元
    。
  (四)98年2 月11日13時13分6 秒許，乙○○以0000000000門號行
    動電話，撥打庚○○使用之0000000000門號行動電話，表示
    欲購買愷他命，約定在高雄市前鎮區○○○路252 號10樓之
    15乙○○住處樓下見面交易，嗣庚○○於同日14時10分42秒
    許以0000000000門號行動電話撥打乙○○使用之0000000000
    門號行動電話，告知其即將到達交易地點，乙○○旋即下樓
    等候，待庚○○抵達後立刻進入庚○○所駕駛車牌號碼2617
    -SM 號之自用小客車內，由庚○○交付約5 公克之愷他命1
    包給乙○○，並向其收取1,600 元。
  (五)98年2 月15日13時8 分41秒許，丙○○以0000000000門號行
    動電話，撥打庚○○使用之0000000000門號行動電話，表示
    欲購買2,000 元之甲基安非他命，約定在高雄市苓雅區○○○路某綠豆湯店前見面交易，嗣丙○○於同日14時13分47秒
    許抵達該綠豆湯店後，丙○○復以0000000000門號行動電話
    撥打庚○○使用之0000000000門號行動電話，告知其已到達
    交易地點後，庚○○旋即在該綠豆湯店前，交付重量不詳之
    甲基安非他命1 包給丙○○，並向其收取2,000 元。
  (六)98年2 月18日15時48分11秒許，丁○○以0000000000門號行
    動電話，撥打庚○○使用之0000000000門號行動電話，表示
    欲購買1,500 元之愷他命，約定在高雄市苓雅區○○○路15
    6 號附近見面交易，嗣於同日19時43分21秒許，經庚○○以
    0000000000門號行動電話撥打丁○○使用之0000000000門號
    行動電話，確認丁○○到達高雄市苓雅區○○○路156 號之
    巷口時，庚○○旋即到場，交付約5 公克之愷他命1 包給丁○○，並向其收取1,500元。
  (七)98年2 月24日凌晨0 時0 分57秒許，己○○以0000000000門
    號行動電話，撥打庚○○使用之0000000000門號行動電話，
    表示欲購買2,000 元之愷他命，約定在高雄市苓雅區○○○
    路漢神百貨附近見面交易，嗣己○○於98年2 月24日凌晨0
    時6 分7 秒許乘車抵達漢神百貨後，撥打庚○○使用之0000
    000000門號行動電話，告知其已到達交易地點後，庚○○旋
    即請己○○迴轉至對向車道與庚○○所駕駛車牌號碼2617-S
    M 號之自用小客車併排停車，庚○○遂與己○○透過車窗交
    易，由庚○○交付價值2,000 元之愷他命1 包給己○○，並
    以優惠之價格僅向其收取1,600 元。
  (八)98年3 月1 日19時53分15秒許，乙○○以0000000000門號行
    動電話，撥打庚○○使用之0000000000門號行動電話，表示
    欲購買價值1,600 元之愷他命，惟需賒欠1,000 元，並約定
    在高雄市前鎮區○○○路252 號10樓之15乙○○住處樓下見
    面交易，嗣庚○○於同日23時3 分42秒許抵達乙○○住處樓
    下後，庚○○復以0000000000門號行動電話撥打乙○○使用
    之0000000000門號行動電話，告知其已到達交易地點後，乙○○旋即下樓進入庚○○所駕駛車牌號碼2617-SM 號之自用
    小客車內，由庚○○交付約5 公克之愷他命1 包給乙○○，
    並向其收取600 元，乙○○復於98年3 月3 日清償1,000 元
    之餘款。
  (九)98年3 月5 日17時59分45秒許，丁○○以0000000000門號行
    動電話，撥打庚○○使用之0000000000門號行動電話，表示
    欲購買5 公克之愷他命，約定在高雄市苓雅區○○○路156
    號附近見面交易，嗣丁○○於同日18時36分24秒許抵達高雄
    市苓雅區○○○路156 號之對面時，丁○○復以0000000000
    門號行動電話告知庚○○，庚○○旋即到場，交付合計約5
    公克之愷他命2 包給丁○○，並向其收取1,500 元。
    嗣因檢警經由電話監聽，認為0000000000號行動電話之通話
    內容，疑與販賣甲基安非他命及愷他命有關，乃於98年3 月
    12日下午5 時20分許，為監控已久之員警持臺灣高雄地方法
    院檢察署檢察官核發之拘票在高雄市鹽埕區真愛碼頭拘提庚○○到案，並自庚○○身上起出庚○○所有供各次販賣甲基
    安非他命及愷他命聯絡所用之行動電話1 支（內含00000000
    00門號SIM 卡），復經警於同日持本院核發之搜索票，前往
    高雄市苓雅區○○○路156 號庚○○之住所，扣得預備供販
    賣毒品所用之空夾鍊袋2 包，並自庚○○所駕駛車牌號碼26
    17-SM 號之自用小客車內，扣得販賣用餘之愷他命1 包（驗
    後淨重2.78公克），而悉上情。以上交易所得金額總計為15
    ,500元〔丙○○：3,000 元＋甲○○：1,000 元＋甲○○：
    1,700 元＋乙○○：1,600 元＋丙○○：2,000 元＋丁○○
    ：1,500 元＋己○○：1,600 元＋乙○○：1,600 元＋丁○○：1,500 元＝15,500元〕。
二、案經高雄市政府警察局報請臺灣高雄地方法院檢察署檢察官
    偵查起訴。
    理    由
壹、證據能力部分：
一、被告以外之人於偵查中向檢察官所為之陳述，除顯有不可信
    之情況者外，得為證據；刑事訴訟法第159 之1 第2 項定有
    明文。偵查中對被告以外之人所為之偵查筆錄，或被告以外
    之人向檢察官所提之書面陳述，性質上均屬傳聞證據。現階
    段刑事訴訟法規定，檢察官代表國家偵查犯罪、實施公訴，
    依法其有訊問被告、證人及鑑定人之權，證人、鑑定人且須
    具結，實務運作時，檢察官偵查中向被告以外之人所取得之
    陳述，原則上均能遵守法律規定，不致違法取供，其可信度
    極高。甲○○、乙○○、丁○○、己○○、丙○○於偵查中
    均以證人身分向檢察官具結所為之陳述，被告庚○○（下稱
    被告）及辯護人未曾提及檢察官在偵查時有不法取供之情形
    ，亦無顯不可信之情況，故以上證人於偵查中之證言均具有
    證據能力。
二、被告以外之人於司法警察（官）調查中所為之陳述，依刑事
    訴訟法第159 條第1 項規定，係屬傳聞證據，原則上無證據
    能力，惟如該陳述與審判中不符時，其先前之陳述具有較可
    信之特別情況，且為證明犯罪事實存否所必要者，依刑事訴
    訟法第159 條之2 規定，始例外認為有證據能力；如該陳述
    與審判中相符時，因該陳述並不符合刑事訴訟法第159 條之
    2 有關傳聞例外之規定，故不得作為認定本案犯罪事實有無
    之證據，此時，當以其於審判中之陳述作為證據。至所謂「
    與審判中不符」，包括其陳述自身前後不符，及與審判中其
    他證據相齟齬，導致關於主要事實應為相異認定者而言。是
    此不符係指實質不符之陳述，與主要事實無關。僅一字一句
    之不符，固不論矣，即使為一部不符，然倘該不符者係屬可
    分，亦應認為僅此一部之不符，有本條之適用。所謂「較可
    信之特別情況」，則係指與審判中之陳述互為比較結果，其
    先前之陳述存在「可信之特別情況」而言，故其僅係「相對
    之特別可信」，而尚未至「絕對之特別可信」程度。經查：
  (一)本件己○○於警詢陳述向被告購買愷他命部分，因屬審判外
    之陳述，為傳聞證據，惟其陳述整體而言，核與其在本院之
    證述相符，是其警詢中之陳述並不符合刑事訴訟法第159 條
    之2 有關傳聞例外之規定，不得作為認定本案犯罪事實有無
    之證據，並無證據能力，應以己○○在審判中之證述作為證
    據。
  (二)至於乙○○、丙○○、甲○○、丁○○在警詢雖分別陳述係
    向被告購買愷他命或甲基安非他命，惟於本院審理時，乙○○則否認有曾向被告購買愷他命；丙○○、甲○○、丁○○
    則否認向被告購買甲基安非他命或愷他命，而係託被告幫忙
    拿甲基安非他命或愷他命，與渠等於警詢中所述係有出入。
    惟乙○○、丙○○、甲○○、丁○○均無提及警詢時受到任
    何不當壓力、脅迫等不正訊問之情形，且渠等之警詢筆錄均
    係採一問一答方式製作，筆錄末頁有渠等親自閱覽認明無訛
    後之簽名。本案係因檢警長期監聽，發現被告使用之000000
    0000門號行動電話有交易愷他命及甲基安非他命之嫌疑，於
    查獲乙○○、丙○○、甲○○、丁○○時因其坦承向被告購
    買愷他命或甲基安非他命，乃悉本案梗概，則以其在警詢當
    時事出突然，相較於在本院審理時已經預見所應證述之事項
    ，渠等警詢所為陳述，應係不具有計劃性、動機性或感情性
    等變異因素，亦無暇衡量計較利害關係之客觀陳述。兼以販
    賣第二級毒品甲基安非他命、第三級毒品愷他命事關重大，
    所涉法條罪名復多為無期徒刑或五年以上有期徒刑之重罪，
    自人性角度而為觀察，無論乙○○、丁○○、甲○○、丙○○與被告平日交情如何？或是否憚於日後報復？在客觀上自
    已難期待乙○○、丙○○、甲○○、丁○○猶能在被告當庭
    之前提下毫無隱瞞並全部據實陳述。然證人有其不可代替性
    ，乙○○、丙○○、甲○○、丁○○於警詢之陳述，較之嗣
    於本院翻異之供述內容，當係具有「較可信之特別情況」，
    且其陳述自身前後矛盾，顯然已足可導致本案主要事實之相
    異認定，以起訴之犯罪事實為中心，乙○○、丙○○、甲○○、丁○○於警詢之陳述，實乃本案主要事實存在或不存在
    之證明，具備「必要性」即不待言，是乙○○、丙○○、甲○○、丁○○之警詢陳述有證據能力，應可認定。
三、高雄市政府警察局自97年12月18日10時起至98年4 月10日10
    時止，對實際上為被告所使用之0000000000號行動電話實施
    通訊監察，業經本院分別於97年12月17日、98年1 月14日、
    98年2 月11日、98年3 月9 日，核發97年聲監字第2364號、
    98年聲監續字第79號、98年聲監續字第351 號、98年聲監續
    字第582 號通訊監察書准予監聽〔見高市警刑偵九字卷（原
    卷漏載案號，下同）第73頁至第83頁〕，為合法之通訊監察
    ，在通訊監察期間取得被告以上述行動電話與各交易對象對
    話之錄音，並無違法取證之瑕疵，依此核發之通訊監察書所
    監聽之錄音帶及譯文，業經被告及辯護人、檢察官就各該通
    訊監察譯文所示對話內容之真正均不爭執，通訊監察譯文所
    表彰依法律規定程序所取得之語音證物內容，具有證據能力
    。
四、法院或檢察官得囑託醫院、學校或其他相當之機關、團體為
    鑑定，或審查他人之鑑定，並準用第203 條至第206 條之1
    之規定；鑑定之經過及其結果，應命鑑定人以言詞或書面報
    告；刑事訴訟法第208 條第1 項前段、第206 條第1 項分別
    定有明文。經法院、檢察官囑託相當之機關為鑑定後，經鑑
    定人以書面報告其鑑定之結果者，即屬刑事訴訟法第159 條
    第1 項所謂之「法律有規定者」，不受該條項規定「不得作
    為證據」之限制。刑事訴訟法第208 條第1 項前段，對於法
    院或檢察官囑託相當之機關為鑑定之情形，僅規定：「準用
    第203 條至第206 條之1 之規定」，至於刑事訴訟法第202
    條有關「鑑定人應於鑑定前具結」之規定，則不在準用之列
    。故法院或檢察官囑託相當之機關為鑑定，該受囑託機關以
    書面報告鑑定結果之情形，既非屬依法應具結者，則刑事訴
    訟法第158 條之3 有關：「證人、鑑定人依法應具結而未具
    結者，其證言或鑑定意見，不得作為證據」之規定，於此即
    無適用之餘地。高雄市立凱旋醫院係本院囑託鑑定之機關概
    括囑託為有關「毒品種類、成份之鑑定及施用毒品鑑定（尿
    液）」等鑑定項目之鑑定機關，故高雄市立凱旋醫院就扣案
    物品是否呈毒品反應及庚○○、丁○○、己○○、乙○○、
    甲○○採集之尿液所為之毒品反應鑑定報告（即卷附高雄市
    立凱旋醫院濫用藥物成品檢驗鑑定書、高雄市立凱旋醫院濫
    用藥物尿液檢驗報告），不受刑事訴訟法第158 條之3 及同
    法第159 條第1 項之限制，自得作為證據。
貳、實體部分
一、訊據被告否認有本件各次販賣甲基安非他命及愷他命之犯行
    ，辯稱：我雖然有跟乙○○、丙○○、甲○○、己○○、丁○○於起訴書所載的時間、地點見面，但我自己沒有吃甲基
    安非他命，所以沒有交付甲基安非他命給丙○○，而我交愷
    他命的目的並不是販賣，而是他們要施用委託我代為購買云
    云，經查：
  (一)關於被告與丙○○各次交易（犯罪事實欄一、(一)、(五)部分）
    ：
  1.丙○○確有向被告購買甲基安非他命，業據證人丙○○於警
    詢、偵查中指稱：「我所施用之甲基安非他命是一個叫阿貴
    之男子販售給我的，我是用0000000000門號電話打給他0000
    000000門號聯絡」（見高市警刑偵九字第0980003676號卷第
    55頁）；「98年1 月14日之通訊監察譯文是真有其事，被告
    說到了高雄市○○○路上的綠豆湯店後撥電話給他，他就會
    出來拿甲基安非他命賣給我，我那時候撥電話給他之後過了
    約10分鐘我就到綠豆湯店了，他就出來拿3,000 元甲基安非
    他命給我，我就拿4,000 元給他，多那1,000 是欠他的錢；
    98年2 月15日的通訊監察譯文，是我上來高雄要跟被告拿2,
    000 元甲基安非他命，他說好，接著我就騎機車上來高雄找
    他，這也是約在綠豆湯店那邊我跟他買2,000 元甲基安非他
    命，我到了之後我就在機車上等他，我撥電話給他後，一下
    子他就開車從左邊過來，接著他就下車，我就先拿2,000 元
    給他，他就拿甲基安非他命1 小包給我」（見高市警刑偵九
    字卷第20頁至第23頁）；「1 月14日通訊監察譯文，那次是
    我先打電話給被告，他會說還他錢或打麻將，其實是暗語，
    就是在講購買的價錢，那天他說我到了高雄市○○○路附近
    再打給他，那天我是跟他購買3,000 元甲基安非他命，裝成
    1 包，1 包約可以用3 次，我拿給他4,000 元，其中1,000
    元是還他的欠款；2 月15日那天我騎機車到青年二路那邊，
    被告跟我說打麻將打多大的，我說2,000 ，我到了現場打電
    話給他，他約2 分鐘就出來了，他出來後就直接拿2,000 元
    甲基安非他命給我」（見偵字第8598號卷第61頁至第62頁）
    ，經核完全相符，且對於被告販賣甲基安非他命之時間及地
    點、交易之價格、各該次是否完成交易，丙○○均已指證甚
    詳，並分別有下列通訊監察譯文可憑（見高市警刑偵九字第
    0980003676號卷第64頁，A 為庚○○持用之0000000000門號
    行動電話、B 為丙○○持用之0000000000門號行動電話）：
    「犯罪事實欄一、(一)部分
    （98年1 月14日19時28分8 秒）
    B ：兄弟找你耶。
    A ：你要還我多少。
    B ：3,000。
    A ：那你1,000呢。
    B ：有阿。
    A ：一樣，綠豆湯，到了打給我」
    「犯罪事實欄一、(五)部分
    （98年2 月15日13時8 分41秒）
    B ：我沒有車，我騎摩托車去，玩2,000底。
    A ：好。
    B ：我到了打給你。
    （98年2月15日14時13分47秒）
    B ：還沒出來嗎？
    A ：2 分鐘就到了。」
    依以上對話內容，可知兩人於各該期日均在談論某種交易，
    談論之際並無發生爭執，氣氛亦無任何異常，兩人更不知已
    遭檢警人員監聽，自無可能因意識受到拘束而為不實陳述。
    且在偵查及審判中經提示並告以其內容要旨，兩人均坦承確
    有以上之對話內容，僅對內容之含意各執一詞，故其陳述應
    具有真實性而無瑕疵可指。復徵諸被告與丙○○通話時，所
    謂『還3,000 』的意思，就是要購買3,000 元的甲基安非他
    命；『玩2,000 底』的意思，是指要買2,000 元的甲基安非
    他命；「綠豆湯」指的是高雄市○○○路上的綠豆湯店等情
    ，復據證人丙○○說明綦詳（見偵字第8598號卷第61頁、第
    62頁）。且在偵查中更明確指證「被告說還錢或打麻將，其
    實就是暗語，是在講購買的價格」（見偵字第8598號卷第61
    頁），衡情被告若非從事非法之毒品交易，豈有於尋常通話
    之際仍使用暗語之必要，是證人丙○○於警詢及偵查中證述
    被告有於上揭時地販賣甲基安非他命與自己，其證述內容應
    可採信。
  2.證人丙○○雖於本院審理時稱：「我忘記通訊監察譯文內容
    的意思了、我是拜託被告幫我去跟別人拿一下愷他命、我事
    先有拿錢給被告」（見本院卷第59頁、第60頁），然經檢察
    官詰問後，即稱：「我是請被告幫我買甲基安非他命，不是
    愷他命，警詢及偵查中所製作之筆錄應屬正確，警員及檢察
    官沒有以不正方法對我詢問或製作筆錄，剛才證述與先前不
    一致，是因為製作筆錄時間久遠，但經檢察官提示筆錄內容
    後，我才確認的」（見本院卷第61頁至第63頁），復參以被
    告願意接受丙○○賒欠款項，甚至於約定交易地點時直接稱
    ：「一樣，綠豆湯」，堪信丙○○與被告略有交情，故而於
    被告在庭時，一度受人情壓力而未敢逕予吐實，然經檢察官
    提示其於警詢時及偵查中之供述後，始全盤託出實情，堪認
    證人丙○○於警詢及偵查中之指述始為真實。
  3.辯護人雖以通訊監察譯文中並未提及甲基安非他命或其暗語
    「硬的」、「男生」，本案亦未扣得甲基安非他命，被告亦
    無施用甲基安非他命之紀錄，認被告並未販賣甲基安非他命
    予丙○○云云，然交易暗語之用意本係為模糊他人之視聽，
    使當事人以外之人無法立即的瞭解通話之真意，是暗語之使
    用重在對話雙方之默契與經驗，雖以往毒品交易者慣以「硬
    的」、「男生」作為暗語，然並非意味個案中未出現相同之
    暗語即得遽認無交易甲基安非他命之犯行，況證人丙○○已
    於偵查中，明確解讀各該暗語（例如：還錢或打麻將）之意
    義，顯見渠等間之交易已有相當之默契，始無於通話中逐一
    詳述交易內容之必要，辯護人所述要無足採；又甲基安非他
    命並非可輕易取得之物，販賣毒品者，為避免攜帶不便或毒
    品因久放而受潮變質及遭查獲時損失慘重，均採少量多次方
    式，備妥足供立即販售獲利之毒品數量即可，而員警之查緝
    除非已明確掌握被告甫意圖販賣而販入相當數量之甲基安非
    他命，否則受限於請領搜索票之時效限制，無法於緝獲時一
    併扣得甲基安非他命，亦甚合於情理；末販賣甲基安非他命
    者，慣常接觸施用毒品之人，對於甲基安非他命之成癮性及
    對身體之危害性，較一般人應有更深的體認，自會警惕、避
    免沾染此一惡習，況販賣毒品與施用毒品要屬二事，且無必
    然之聯結關係，非謂販賣毒品者即必然會施用或必然不會施
    用所販賣之毒品，是自難以被告無施用甲基安非他命之紀錄
    ，率認被告並無販賣甲基安非他命予丙○○。
  4.綜上所述，被告販賣甲基安非他命予丙○○2 次之犯行，洵
    堪認定。
  (二)關於被告與甲○○各次交易（犯罪事實欄一、(二)、(三)部分）
    ：
  1.甲○○確有向被告購買愷他命，業據證人甲○○於警詢、偵
    查中指稱：「我所施用之愷他命都是一個叫阿貴之男子購買
    的；98年1 月23日上午之通訊監察譯文是真有其事，我是跟
    李鳳婷借電話打給庚○○購買毒品，他說他要來，後來他到
    我家樓下，接著我就上車拿1,000 元給他，跟他買愷他命3
    公克；98年1 月23日下午之通訊監察譯文，也是我借用李鳳
    婷的電話撥打給庚○○要跟他購買毒品，該次也是庚○○到
    我家樓下打電話叫我下來，我就上車跟他說我要買1,700 元
    愷他命，他就拿5 公克愷他命給我」（見高市警刑偵九字卷
    第65頁至第68頁）；「1 月23日通訊監察譯文，都是我打給
    庚○○的，這幾通電話是我找他購買毒品，這一次（指上午
    ）我跟他購買1,000 元，1 小包愷他命約3 公克，他的車開
    到我租屋處樓下，我是在車上跟他交易的，98年1 月23日下
    午也是他開車過來，我跟他購買1,700 元約5 公克的愷他命
    ，他賣給我的3 公克、5 公克都是各1 小包」（見偵字第85
    98號卷第61頁至第62頁），經核完全相符，且對於被告販賣
    愷他命之時間及地點、交易之價格、各該次是否完成交易，
    甲○○均已指證甚詳，其中：
    (1)就其於98年1 月23日上午向被告購買愷他命部分，有下列
      通訊監察譯文可憑（見高市警刑偵九字卷第70頁，A 為庚○○持用之0000000000門號行動電話，B 為甲○○持用之
      0000000000及0000000000 門號行動電話）：
    「（98年1 月23日0 時35分51秒）
    B ：我是雅茹你在哪裡？（甲○○持用之0000000000行動電
        話）
    A ：我在家。
    B ：來找我好嗎？（甲○○持用之0000000000行動電話）
    A ：不會超過1 點半。
    （98年1 月23日1 時26分58秒）
    A ：下來快點。
    B ：喔。（甲○○持用之0000000000行動電話）」
    (2)就其於98年1 月23日下午向被告購買愷他命部分，亦有下
      列通訊監察譯文可憑（見高市警刑偵九字卷第70頁，A 為
      庚○○持用之0000000000門號行動電話，B 為甲○○持用
      之0000000000及0000000000門號行動電話）：
    「（98年1 月23日14時31分11秒）
    B ：你在哪裡？你來找我好不好？（甲○○持用之00000000
        00行動電話）
    A ：我在外面。
     （98年1 月23日14時58分15秒）
    A ：下來快點。
    B ：好。（甲○○持用之0000000000行動電話）」
    依以上對話內容，僅可得知甲○○於各該期日主動約見被告
    ，談論之際語句簡短且用語相同，顯見對話之兩造對於邀約
    之目的、方式有相當之默契與經驗，應僅被告及甲○○始悉
    當時對話內容之實情，而甲○○與被告素無嫌隙及財務糾紛
    ，業據被告自承在卷，當無攀誣被告之理，則甲○○於警詢
    及偵查中清楚解釋98年1 月23日上午及下午2 次通話，均係
    由其主動聯絡被告欲購買愷他命，被告均有應其要約，到其
    租屋處樓下，並於抵達時以電話聯絡其下樓交易，其證述內
    容應可採信。
  2.證人甲○○雖於本院審理時稱：「我是拜託庚○○幫我拿，
    因為他幫我拿比較便宜」（見本院卷第126 頁、第127 頁）
    ，然觀諸甲○○與被告間之通訊監察譯文，其間並無任何事
    前委託代購毒品之用語，甲○○是否確如其於審判中翻稱之
    委託被告代購愷他命即非無疑，況證人甲○○自承：「我從
    18歲就開始吸食愷他命了」（見高市警刑偵九字卷第64頁）
    ，其對於毒品交易市場運作之生態，理應知之甚詳，豈有誤
    認合資購買、委託代買與買賣意義之可能，是甲○○於本院
    稱：「我於98年4 月7 日偵查中回答檢察官：『我找他購買
    毒品這一次，我跟他購買1,000 塊1 小包愷他命約3 公克，
    他的車開到我租屋處樓下，我在車上跟他交易』、『98年1
    月23日當天下午也是他開車過來，我跟他購買1,700 塊約5
    公克的愷他命』均是實在，警詢及偵查中所製作之筆錄應屬
    正確，檢察官沒有以不正方法對我詢問或製作筆錄」（見本
    院卷第128 頁至第129 頁），堪信甲○○於偵查中稱愷他命
    係向被告所購買等情，應係經過任意性、慎重判斷後之陳述
    ，較可採信，另參以甲○○自稱：「我都是叫庚○○哥哥」
    （見偵字第8598號卷第76頁），甚至被告於甲○○深夜來電
    時，亦不辭夜深驅車趕抵甲○○租屋處樓下赴約，堪信甲○○與被告略有交情，故而於被告在庭時，面對被告在場，飽
    受人情壓力而未敢逕予吐實，甚至翻稱係與被告合資購買愷
    他命，顯係迴護之詞，不足資為有利被告認定之依據。
  3.綜上所述，被告販賣愷他命予甲○○2 次之犯行，洵堪認定
    。
  (三)關於被告與乙○○各次交易（犯罪事實欄一、(四)、(八)部分）
    ：
  1.乙○○確有向被告購買愷他命，業據證人乙○○於警詢、偵
    查中指稱：「我所施用之愷他命是向綽號阿貴之男子購買的
    ，聯絡電話為0000000000；98年2 月11日之通訊監察譯文是
    真有其事，我是要跟庚○○購買愷他命，我跟他約在我家樓
    下，我家樓下就是湯姆熊電玩店，我下樓等他，他到了我就
    上車，庚○○就拿愷他命給我，我就給他1,600 元買了愷他
    命5 公克；98年3 月1 日之通訊監察譯文，是我要跟庚○○
    購買愷他命5 公克，1,600 元，我準備先拿600 元給他，先
    欠他1,000 元，該次也是庚○○到我家樓下，我下樓上他的
    車，他就拿5 公克愷他命賣我，我就拿600 元給他，欠他1,
    000 元，我說我過兩天再拿給他，他也說好」（見高市警刑
    偵九字卷第31頁至第34頁）；「2 月11日通訊監察譯文，是
    我打給庚○○的，我有打過去他就會過來，2 點10分的那通
    電話就是他說他到了，請我到門口等他，我住在湯姆熊電子
    遊樂場附近的建築物樓上，那天我以1,600 元向庚○○買5
    公克的愷他命；3 月1 日再次購買愷他命，也是先以電話聯
    絡後，他到我家樓下，以同樣的價錢購買，但我當時只有60
    0 元，所以還欠庚○○1,000 元，我後來是在3 月3 日把欠
    他的1,000 元還給他」（見偵字第8598號卷第35頁至第36頁
    ），經核完全相符，且乙○○對於被告販賣愷他命之時間及
    地點、交易之價格、各該次是否完成交易，均已指證甚詳，
    甚至對於3 月1 日該次購買愷他命時，因資金不足，賒欠被
    告1,000 元，遲至3 月3 日始還清欠款，也陳述完整，並分
    別有下列通訊監察譯文可憑（見高市警刑偵九字卷第35頁，
    A 為庚○○持用之0000000000門號行動電話，B 為乙○○持
    用之0000000000門號行動電話）：
    「犯罪事實欄一、(四)部分
    （98年2 月11日13時13分6 秒）
    B ：你在哪裡？我是雪碧你知道嗎？
    A ：我知道。
    B ：你多久會到？
    A ：我到了打給你。
    B ：要多久？你記得在哪邊嗎？
    A ：我知道，差不多1、20分鐘。
    （98年2月11日14時10分42秒）
    A ：你先下來等我。
    B ：你到了嗎？
    A ：你在門口等我。
    B ：好。」
    「犯罪事實欄一、(八)部分
    （98年3 月1 日19時53分15秒）
    B ：你在哪裡？
    A ：我在凹子底，我等一下過去你哪。
    B ：我身上剩...我先跟你差可以嗎？
    A ：要先差喔。
    B ：我先差一千，看你方不方便。
    A ：我等一下過去在說。
    （98年3 月1 日23時3 分42秒）
    A ：你下來。
    B ：好。」
    依以上對話內容，可知於各該期日均係乙○○主動約見被告
    ，談論之際語句簡短，顯見對話之兩造對於邀約之目的、方
    式有相當之默契與經驗，且就98年2 月11日及98年3 月1 日
    2 次之對話內容以觀，被告均在接獲乙○○要約見面之來電
    後，前往乙○○住處樓下，並以電話提前聯絡乙○○下樓等
    待，要與乙○○迭於警詢及偵查中證述2 次都是被告到我家
    樓下前，要我下樓等他之交易模式相符，甚至自98年3 月1
    日被告與乙○○之對話內容以觀，若非雙方對於所欲交易之
    標的及其交易價額均有固定之模式，被告豈有可能於乙○○
    提及要先差1,000 元時，係先思索是否接受，而非先與乙○○確認交易標的之金額，此亦核與乙○○於警詢時稱：「每
    次都是以1,600 元向被告購買愷他命」（見高市警刑偵九字
    第0980003676號卷第46頁）相符，且乙○○與被告素無嫌隙
    ，業據被告自承在卷，當無攀誣被告之理，則乙○○於警詢
    及偵查中清楚解釋上揭通話之意涵，其證述內容應可採信。
  2.乙○○雖於本院翻稱：「我對庚○○沒有印象，阿貴是誰我
    也沒印象了」，然自被告稱：「我有去過乙○○家，跟她一
    起吃愷他命，我還知道她背後刺有一幅圖跟一隻老虎」（見
    本院卷第70頁、第133 頁），顯見乙○○與被告之關係匪淺
    ，否則被告要無機會與乙○○共處一室施用毒品，更無可能
    對乙○○身上有何刺青如此清楚，堪信乙○○係因被告同時
    在場，受有壓力而態度稍有猶豫，以致不願直接指認，嗣經
    檢察官以通聯對話之譯文內容加以詰問後，乙○○雖仍坦承
    有施用愷他命之惡習，且亦特別強調：「我之前曾經住在一
    心二路的湯姆熊店那邊，我拿愷他命之地點就是在我家樓下
    ，98年2 月11日及3 月1 日的監聽譯文手機號碼是我的沒錯
    ，偵訊時亦皆為自己依自由意識所為之回答」（見本院卷第
    68頁、第69頁），惟仍陳稱：「並不認識在庭被告」，本院
    參酌乙○○與「阿貴」為以上各通對話內容後，究竟如何進
    行毒品交易，在警詢時及偵查中，均直接了當說明而無閃爍
    遊移，對於各次毒品交易細節，既能清楚明白加以交待，應
    係親身經歷其事，復有通聯譯文可以相互佐證，不能僅因另
    有考量而不願當庭指認被告，即認存有瑕疵，乙○○於本院
    翻異否認係向被告購買愷他命，要屬迴護而故意避重就輕，
    無可採信。
  3.綜上所述，被告販賣愷他命予乙○○2 次之犯行，洵堪認定
    。
  (四)關於被告與己○○之交易（犯罪事實欄一、(七)部分）：
  1.己○○確有向被告購買愷他命，業據證人己○○於偵查中指
    稱：「2 月24日通訊監察譯文，這通電話是我跟他購買2,00
    0 元的愷他命，我們約在成功路漢神旁邊我公司樓下，被告
    賣我一包1,600 元。被告到了約定的地點後，我有打電話問
    他在何處，他說他在對面，要我把車子開到他的車旁，我們
    是兩輛車併排隔著車窗進行交易，愷他命是用衛生紙包著，
    他丟進我車內。」（見偵字第8598號卷第43頁、第44頁、第
    92頁、第93頁），經核與其於本院審理時指稱：「我與被告
    約在漢神附近拿愷他命的，我打電話過去給被告，表示說我
    要2,000 元的愷他命，那天被告他跟我說算我便宜一點，算
    我1,600 元，他從車上丟東西給我就離開了」（見本院卷第
    64頁）等語完全相符，且己○○對於被告販賣愷他命之時間
    及地點、交易之價格、該次是否完成交易，均已指證甚詳，
    甚至對於被告以1,600 元之優惠價格，販售市價2,000 元之
    愷他命、隔著車窗與其交易、被告所交付之愷他命尚有以衛
    生紙包覆等細節，也因印象深刻而陳述完整，若非親身經歷
    ，殊無可能敘及諸多交易上之細節，且本次會面交易經過除
    有己○○明確之指述外，並有下列通訊監察譯文可憑（見高
    市警刑偵九字卷第19頁，A 為庚○○持用之0000000000門號
    行動電話，B 為己○○持用之0000000000門號行動電話）：
    「（98年2 月24日0 時0 分57秒）
    B ：我要拿二喔。
    A ：你過來再說。
    B ：喔。
    （98年2月24日0 時6 分7秒）
    B ：你在哪裡？
    A ：我在對面，妳開白色那台？
    B ：對阿。
    A ：妳走到對面。
    B ：我不要走過去，我開過去。」
    依以上對話內容，可知兩人係在相約見面，且雙方抵達碰面
    之地點後，似因彼此在道路之對側，而有討論由何人跨越車
    道至對面的事實，核與己○○稱：「被告到了約定的地點後
    ，我有打電話問他在何處，他說他在對面，要我把車子開到
    他的車旁」（見偵字第8598號卷第93頁）等語相符，復徵諸
    被告與己○○通話時，所謂『要拿二』的意思，就是要購買
    2,000 元的愷他命等情，亦據證人己○○說明綦詳（見本院
    卷第64頁），衡情被告若非從事非法之毒品交易，豈有於尋
    常通話之際仍使用暗語之必要，且己○○指稱其到漢神百貨
    時，被告係在對向車道，並要其至對向車道進行交易此細節
    ，也與通訊監察譯文中被告要己○○走到對面等情相符，在
    在均顯示己○○證述被告有於上揭時地販賣愷他命與自己，
    其證述內容應可採信。
  2.辯護人雖以被告交付價值2,000 元之愷他命，僅向己○○收
    取1,600 元，認被告係受託代購愷他命予己○○，且無營利
    之意圖云云，惟證人己○○迭於偵查，迄本院審理時，均供
    稱係為自己購買愷他命，要無提及任何代購之情事，是否僅
    因被告以優惠之價格出售愷他命予己○○，即得遽認被告與
    己○○有何委託代購之事實，自非無疑。況毒品之販售通路
    及管道，並無公定價格，容易增減分裝之份量，每次買賣之
    價量，可能隨時依雙方關係深淺、資力、需求量及對行情之
    認知、來源是否充裕、查緝鬆嚴、購買者被查獲時供述購買
    對象之可能風險評估等而異其標準，非可一概而論，以被告
    自承其與己○○素無交情，斷無由賠本出售愷他命予己○○
    ，則縱使被告以1,600 元之價格出售市價2,000 元之愷他命
    予己○○，堪信被告仍能取得一定之獲利，焉有無營利之意
    圖可言。
  3.綜上所述，被告販賣愷他命予己○○1 次之犯行，洵堪認定
    。
  (五)關於被告與丁○○各次交易（犯罪事實欄一、(六)、(九)部分）
    ：
  1.丁○○確有向被告購買愷他命，業據證人丁○○於警詢、偵
    查中指稱：「販售毒品給我施用的人叫阿貴，我是先以我00
    00000000手機撥打電話給他0000000000號電話，跟他購買愷
    他命，我們都是說暗語，有時候他說咖啡，有時他說辦桌，
    但我都附和他，我們都知道這是暗語，一桌或一杯就是代表
    一小包毒品，98年2 月18日的譯文，我說二個人在吃的，庚○○就知道我是在說愷他命了，接著他意思是說5 個人一起
    分攤愷他命價錢只要1,500 元，我回答可以接受就是我能接
    受這個價錢，那天我站在家巷子口等他，他就跟我聊天一下
    ，接著就把愷他命5 公克拿給我，我就拿1,500 元給他；98
    年3 月5 日的譯文，我是要愷他命5 公克，我叫他分開裝成
    2 袋，那天我是在青年二路庚○○所開設美髮店等他，他就
    出來拿5 公克愷他命給我，我就拿1,500 元給他」（見高市
    警刑偵九字卷第51頁、第52頁；高市警刑偵九字卷第56頁至
    第59頁）；「2 月18日通訊監察譯文，這次是我先打給他，
    他問我要幾個人的，我說要二個人的，他說5 個人可以比較
    便宜，我就跟他買5 個人，價錢1,500 元，我就在鳳山市○○路他開的美容院的向口交貨，而3 月5 日通訊監察譯文，
    那天下午6點 多左右我打電話給他說我要買毒品，我到了他
    開的那間青年二路美髮店，在電話中我們就已經講好了，5
    杯就是5 公克，價錢1, 5 00 元，我買的是愷他命，我錢給
    他，他把毒品給我」（見偵字第8598號卷第59頁、第60頁）
    ，經核完全相符，且對於被告販賣愷他命之時間及地點、交
    易之價格、各該次是否完成交易，丁○○均已指證甚詳，並
    分別有下列通訊監察譯文可憑（見高市警刑偵九字第098000
    3676號卷第65頁、第66頁，A 為庚○○持用之0000000000門
    號行動電話，B 為丁○○持用之0000000000門號行動電話）
    ：
    「犯罪事實欄一、(六)部分
    （98年2 月18日15時48分11秒）
    B ：我要辦兩桌私人的。
    A ：好阿。
    B ：幾千。
    A ：十還是十五，你要辦一桌是十人的還是十五人的。
    B ：二個人吃而已啦。
    A ：五個人的一千五。
    B ：可以接受喔。
    （98年2月18日19時43分21秒）
    B ：哥哥。
    A ：你在哪？
    B ：我在你家巷子。
    A ：你站出來啦。」
    「犯罪事實欄一、(九)部分
    （98年3 月5 日17時59分45秒）
    A ：等一下騎機車來找我。
    B ：一樣阿，五杯阿，分一下。
    （98年3 月5 日18時36分24秒）
    B ：貴董你在哪？
    A ：你在哪？
    B ：我在你頭髮店對面。
    A ：好。」
    依以上對話內容，可知兩人於各該期日均在談論某種交易，
    談論之際並無發生爭執，氣氛亦無任何異常，兩人更不知已
    遭檢警人員監聽，自無可能因意識受到拘束而為不實陳述。
    復徵諸被告與丁○○通話時，所謂『辦兩桌』的意思，就是
    要購買愷他命；『5 個人的1,500 』的意思，是指要買1,50
    0 元的愷他命；『5 杯』是指5 公克等情，復據證人丁○○
    說明綦詳（見偵字第8598號卷第59頁、第60頁）。衡情被告
    若非從事非法之毒品交易，豈有於尋常通話之際仍使用暗語
    之必要，是丁○○證述被告有於上揭時地販賣愷他命與自己
    ，其證述內容應可採信。
  2.證人丁○○雖於本院審理時稱：「我是拜託庚○○幫我拿，
    找他一起買」（見本院卷第71頁），然觀諸丁○○與被告間
    之通訊監察譯文，其間並無任何事前委託之用語，核與丁○○於本院審理時稱：「我是請庚○○先幫我出錢」（見本院
    卷第71頁）相符，丁○○是否確如其於審判中翻稱之委託被
    告代購愷他命即非無疑，況證人丁○○自承：「我從16、17
    歲就開始吸食愷他命了」（見高市警刑偵九字卷第64頁），
    其對於毒品交易市場運作之生態，理應知之甚詳，豈有誤認
    合資購買、委託代買與買賣意義之可能，而觀諸丁○○偵查
    中稱：「98 年2月18日他問我要買幾個人的，我說要二個人
    的，他說五個人比較便宜，我就跟他『買』5 個人，價格1,
    500 元；3 月5 日我打電話給他說要『買』毒品，我『買』
    的是愷他命」（見偵字第8598號卷第59頁、第60頁）等語明
    確，用詞亦無反覆閃爍或含混不清之情，堪信丁○○於偵查
    中稱愷他命係向被告所購買等情，應係經過任意性判斷後之
    陳述，較可採信，另參以丁○○自稱：「據我所知，被告沒
    有賺我的錢」（見本院卷第72頁），堪信丁○○與被告略有
    交情，故而於被告在庭時，面對被告在場，飽受人情壓力而
    未敢逕予吐實，甚至翻稱係與被告合資購買或請被告代購愷
    他命，顯係迴護之詞，不足資為有利被告認定之依據。
  3.綜上所述，被告販賣愷他命予丁○○2 次之犯行，洵堪認定
    。
  (六)在被告車上除查獲與販賣有關之空夾鏈袋外，復有查獲愷他
    命1 包，經送檢驗結果，愷他命之驗後淨重為2.78公克，有
    高雄市立凱旋醫院98年3 月21日高市凱醫驗字第9600號濫用
    藥物成品檢驗鑑定書可稽（見高市警刑偵九字卷第100 頁）
    。按販賣安非他命、愷他命係違法行為，非可公然為之，且
    有其獨特之販售通路及管道，復無公定價格，容易增減分裝
    之份量，每次買賣之價量，可能隨時依雙方關係深淺、資力
    、需求量及對行情之認知、來源是否充裕、查緝鬆嚴、購買
    者被查獲時供述購買對象之可能風險評估等而異其標準，非
    可一概而論。被告既否認販賣甲基安非他命及愷他命，自無
    從查得其販入之真正價格，及是否因販賣而獲得具體利潤之
    金額。然近年來政府為杜絕毒品氾濫，對於查緝施用及販賣
    毒品之工作，無不嚴加執行，販賣毒品罪又係重罪，設若無
    利可圖，衡情一般持有毒品之人當無輕易將所持有之甲基安
    非他命及愷他命轉讓他人，甘冒於再次向他人購買時有被查
    獲之危險；販賣之利得，除經承認犯行，或帳冊價量均臻明
    確外，委難察得實情，縱未確切查得販賣賺取之實際差價，
    但除別有事證，足認係按同一價格轉讓，確未牟利外，尚難
    執此認非法販賣之事證有所不足，致知過坦承者難辭重典，
    飾詞否認者反得逞僥倖，而失情理之平。惟販賣之人從價差
    或量差中牟利之方式雖異，然其販賣目的在意圖營利則同一
    ，堪認被告購入安非他命及愷他命之價格必較其售出之價格
    低廉，或以同一價格而減少甲基安非他命及愷他命之份量，
    有從中賺取差額利潤圖利之意圖及事實，此應屬合於論理法
    則，且不違背社會通常經驗之理性判斷。是被告販賣甲基甲
    基安非他命給丙○○；販賣愷他命給甲○○、乙○○、己○○、丁○○，當有營利之意圖，亦堪認定。
  (七)又按甲基安非他命或愷他命經口服投與後，甲基安非他命約
    70% 於24小時內自尿中排出，一般可檢出最長時間，甲基安
    非他命為1 至5 日；服用愷他命後72小時內，有施用劑量90
    % 自尿液排出，有行政院衛生署管制藥品管理局96年4 月20
    日管檢字第0960003946號、97年3 月17日管檢字第09700024
    18號函釋可參。是依卷附甲○○、乙○○、丁○○之高雄市
    立凱旋醫院濫用藥物尿液檢驗報告（見高市警刑偵九字卷第
    110 頁、第112 頁、第113 頁）結果顯示，甲○○、乙○○
    、丁○○之尿液檢體均呈現愷他命之陽性反應，堪信甲○○
    、乙○○、丁○○均有施用施用愷他命之惡習，且於98年3
    月12日前回溯72小時內，亦均曾施用愷他命，益徵渠等稱有
    服用愷他命之經歷屬實；另依卷附己○○之高雄市立凱旋醫
    院濫用藥物尿液檢驗報告（見高市警刑偵九字卷第111 頁）
    及丙○○尿液採證檢驗結果（見高市警刑偵九字卷第104 頁
    ）顯示，雖己○○之尿液檢體未檢出愷他命之陽性反應、丙○○之尿液檢體未檢出甲基安非他命之陽性反應，惟己○○
    與丙○○均係於98年3 月12日採集尿液檢體，距己○○、丙○○所述向被告購入毒品之時間均已超過72小時以上，是該
    檢驗報告僅能說明己○○、丙○○於排尿檢驗4 日內並無施
    用毒品，然不足據此供作有利被告未犯本次販賣甲基安非他
    命或愷他命犯行之認定。
  (八)綜上所述，被告各次販賣甲基安非他命及愷他命之罪證明確
    ，犯行洵堪認定。
二、查甲基安非他命係毒品危害防制條例第2 條第2 項第2 款所
    明定之第二級毒品；愷他命係毒品危害防制條例第2 條第2
    項第3 款所明定之第三級毒品。核被告販賣甲基安非他命給
    丙○○部分（犯罪事實欄(一)、(五)），係犯毒品危害防制條例
    第4 條第2 項販賣第二級毒品罪；被告販賣愷他命給甲○○
    （犯罪事實欄(二)、(三)）、乙○○（犯罪事實欄(四)、(八)）、己○○（犯罪事實欄(七)）、丁○○（犯罪事實欄(六)、(九)），係
    犯同條例第4 條第3 項販賣第三級毒品罪。被告2 次販賣第
    二級毒品前之持有低度行為，應分別為販賣之高度行為所吸
    收，不另論罪（持有第三級毒品部分，不成立犯罪）。被告
    所犯以上各罪，犯意各別，行為互殊，應予分論併罰。查被
    告以上各次行為後，毒品危害防制條例相關條文已修正公布
    施行，其中毒品危害防制條例第4 條第2 項販賣第二級毒品
    、第3 項販賣第三級毒品之併科罰金部分，其最高度分別由
    7,000,000 元提高為10,000,000元、5,000,000 元提高為7,
    000,000 元，依刑法第2 條第1 項從舊從輕原則之規定，以
    舊法規定較為有利，自應適用有利於被告之行為時法論罪，
    應併敘明。
三、爰審酌被告明知毒品除嚴重傷害個人身心外，亦足以腐蝕民
    心國基，僅為一己私利，販售甲基安非他命及愷他命以營利
    ，助長毒品之流通，並戕害他人身心，犯後猶否認犯行等一
    切情狀，量處被告販賣第二級毒品部分，共2 罪，均處有期
    徒刑7 年4 月，被告販賣第三級毒品部分，共7 罪，均處有
    期徒刑5 年3 月。至於被告販賣甲基安非他命、愷他命，實
    因貪念，並非迫於無奈，其犯罪情狀並未存有何種特殊原因
    或環境，在客觀上不足以引起一般同情，實無認為宣告法定
    最低度刑度尤嫌過重之情形，本院自無從適用刑法第59條酌
    減其刑，應併敘明。按刑法第51條數罪併罰定執行刑之立法
    方式，採限制加重原則，亦即非以累加方式定應執行刑，被
    告每次犯罪手法類似，如以實質累加方式定應執行刑，則處
    罰之刑度顯將超過其行為之不法內涵，違反罪責原則，及考
    量因生命有限，刑罰對被告造成之痛苦程度，係隨刑度增加
    而生加乘效果，非以等比方式增加，是以隨罪數增加遞減刑
    罰方式，當足以評價被告行為不法性之法理（即多數犯罪責
    任遞減原則），定應執行刑為有期徒刑9 年6 月。扣案之愷
    他命1 包（驗後淨重2.78公克），屬被告販賣用餘之物，且
    係毒品危害防制條例所管制之第三級毒品，雖非同條例第19
    條第1 項所定供犯罪所用或因犯罪所得之物，但仍屬不受法
    律保護之違禁物；其包裝袋係直接包覆毒品，衡情已難與所
    包覆之愷他命絕對析離，應整體視為愷他命，均應依刑法第
    38條第1 項第1 款之規定，僅在最後一次賣出之項下為諭知
    ，予以宣告沒收。至鑑驗耗用之愷他命既已滅失，無庸諭知
    沒收。而扣案附掛0000000000門號SIM 卡之行動電話1 支，
    為真實姓名年籍不詳綽號阿明之男子轉讓予被告，為被告所
    有使用，業據被告於警詢時陳述明確（見高市警刑偵九字第
    0980003676號卷第6 頁），且為聯絡販賣甲基安非他命及愷
    他命所用之物，爰依刑法第38條第1 項第2 款規定，在各次
    賣出之項下均宣告沒收。又扣案空夾鍊袋2 包，為被告所有
    ，且係預備供販賣毒品所用之物，爰依刑法第38條第1 項第
    2 款規定，僅在最後一次賣出之項下宣告沒收。被告各次販
    賣既遂所得金額總計為15,500元〔丙○○：3,000 元＋甲○○：1,000 元＋甲○○：1,700 元＋乙○○：1,600 元＋丙○○：2,000 元＋丁○○：1,500 元＋己○○：1,600 元＋
    乙○○：1,600 元＋丁○○：1,500 元＝15,500元〕，雖未
    扣案，仍應依同條例第19條第1 項規定就各次販賣之所得於
    對應之各次賣出犯罪項下宣告沒收，如全部或一部不能沒收
    時，以其財產抵償之（另丙○○於98年1 月14日交付被告4,
    000 元之款項中，其中3,000 元固屬丙○○向被告購買甲基
    安非他命之價金，惟另1,000 元，丙○○僅稱係對被告之欠
    款，並未言明係於何時、何地、購買何種毒品之對價，依罪
    疑利歸被告之原則，爰認該欠款1,000 元非屬被告販賣毒品
    之所得，併此說明）。又扣案塑膠杯、湯匙及CD盒、卡片各
    1 組，未經鑑定確認是否沾染愷他命成分，且亦無證據證明
    與本件販賣第二級、第三級毒品有何關連，均不予宣告沒收
    。至於扣案雖尚有被告所持用各附掛0000000000及00000000
    00門號SIM 卡之行動電話各1 支，因查與本件各次販賣無直
    接必要關連，均無從宣告沒收，併此敘明。
據上論斷，應依刑事訴訟法第299 條第1 項前段、修正前毒品危
害防制條例第4 條第2 項、第3 項，毒品危害防制條例第19條第
1 項，刑法第11條、第2 條第1 項前段、第51條第5 款、第38條
第1 項第1 款、第2 款，判決如主文。
本案經檢察官戊○○到庭執行職務。
中    華    民    國    99    年    5     月    4     日
                  刑事第八庭  審判長法  官  王伯文
                                    法  官  蔣志宗
                                    法  官  謝宗翰
以上正本證明與原本無異。
如不服本判決應於收受送達後10日內向本院提出上訴書狀，並應
敘述具體理由；如未敘述上訴理由者，應於上訴期間屆滿後20日
內向本院補提理由書（均須按他造當事人之人數附繕本）「切勿
逕送上級法院」。
中    華    民    國    99    年    5     月    7     日
                                   書記官   李宗諺
附錄本件論罪法條
修正前毒品危害防制條例
第4 條第2 項、第3 項
製造、運輸、販賣第二級毒品者，處無期徒刑或七年以上有期徒刑，得併
科新臺幣七百萬元以下罰金。
製造、運輸、販賣第三級毒品者，處五年以上有期徒刑，得併科新臺幣五
百萬元以下罰金。
附表
┌──┬────┬─────────────────────┐
│編號│犯罪事實│    主   文                               │
├──┼────┼─────────────────────┤
│ 1  │犯罪事實│庚○○販賣第二級毒品，處有期徒刑柒年肆月。│
│    │欄一、(一)│扣案附掛0000000000門號之行動電話壹支沒收；│
│    │        │未扣案之販賣第二級毒品所得財物新臺幣參仟元│
│    │        │沒收，如全部或一部不能沒收時，以其財產抵償│
│    │        │之。                                      │
├──┼────┼─────────────────────┤
│ 2  │犯罪事實│庚○○販賣第三級毒品，處有期徒刑伍年參月。│
│    │欄一、(二)│扣案附掛0000000000門號之行動電話壹支沒收；│
│    │        │未扣案之販賣第二級毒品所得財物新臺幣壹仟元│
│    │        │沒收，如全部或一部不能沒收時，以其財產抵償│
│    │        │之。                                      │
├──┼────┼─────────────────────┤
│ 3  │犯罪事實│庚○○販賣第三級毒品，處有期徒刑伍年參月。│
│    │欄一、(三)│扣案附掛0000000000門號之行動電話壹支沒收；│
│    │        │未扣案之販賣第二級毒品所得財物新臺幣壹仟柒│
│    │        │佰元沒收，如全部或一部不能沒收時，以其財產│
│    │        │抵償之。                                  │
├──┼────┼─────────────────────┤
│ 4  │犯罪事實│庚○○販賣第三級毒品，處有期徒刑伍年參月。│
│    │欄一、(四)│扣案附掛0000000000門號之行動電話壹支沒收；│
│    │        │未扣案之販賣第二級毒品所得財物新臺幣壹仟陸│
│    │        │佰元沒收，如全部或一部不能沒收時，以其財產│
│    │        │抵償之。                                  │
├──┼────┼─────────────────────┤
│ 5  │犯罪事實│庚○○販賣第二級毒品，處有期徒刑柒年肆月。│
│    │欄一、(五)│扣案附掛0000000000門號之行動電話壹支沒收；│
│    │        │未扣案之販賣第二級毒品所得財物新臺幣貳仟元│
│    │        │沒收，如全部或一部不能沒收時，以其財產抵償│
│    │        │之。                                      │
├──┼────┼─────────────────────┤
│ 6  │犯罪事實│庚○○販賣第三級毒品，處有期徒刑伍年參月。│
│    │欄一、(六)│扣案附掛0000000000門號之行動電話壹支沒收；│
│    │        │未扣案之販賣第二級毒品所得財物新臺幣壹仟伍│
│    │        │佰元沒收，如全部或一部不能沒收時，以其財產│
│    │        │抵償之。                                  │
├──┼────┼─────────────────────┤
│ 7  │犯罪事實│庚○○販賣第三級毒品，處有期徒刑伍年參月。│
│    │欄一、(七)│扣案附掛0000000000門號之行動電話壹支沒收；│
│    │        │未扣案之販賣第二級毒品所得財物新臺幣壹仟陸│
│    │        │佰元沒收，如全部或一部不能沒收時，以其財產│
│    │        │抵償之。                                  │
├──┼────┼─────────────────────┤
│ 8  │犯罪事實│庚○○販賣第三級毒品，處有期徒刑伍年參月。│
│    │欄一、(八)│扣案附掛0000000000門號之行動電話壹支沒收；│
│    │        │未扣案之販賣第二級毒品所得財物新臺幣壹仟陸│
│    │        │佰元沒收，如全部或一部不能沒收時，以其財產│
│    │        │抵償之。                                  │
├──┼────┼─────────────────────┤
│ 9  │犯罪事實│庚○○販賣第三級毒品，處有期徒刑伍年參月。│
│    │欄一、(九)│扣案之第三級毒品愷他命壹包（含包裝袋壹只，│
│    │        │驗餘淨重貳點柒捌公克）、空夾鍊袋貳包、附掛│
│    │        │0000000000門號之行動電話壹支，均沒收；未扣│
│    │        │案之販賣第二級毒品所得財物新臺幣壹仟伍佰元│
│    │        │沒收，如全部或一部不能沒收時，以其財產抵償│
│    │        │之。                                      │
└──┴────┴─────────────────────┘

司法院資訊處製作；財團法人民間司法改革基金會備份。
